# 新租赁准则，未按期支付租金

提问人：airlin 时间：2020-03-27 14:22:13
请教各位：
公司执行新租赁准则，合同签订 8 期，第 4 期（ 2019 年最后 1 季度）租金企业未按期支付，未进行账务处理。
除了确认租赁负债利息费用外，请问，是否还需要借方记一笔“租赁负债”（正常应有，借：租赁负债 贷：银行存款）？
如果需要，则贷方记什么科目？如果不需要，那么租赁负债的期末余额/摊余成本是否会受到影响？
谢谢。

回答人：chenyiwei
这部分负债已经逾期，账务上一般无需特殊处理，但后续按实际利率法计算利息时不再将这部分已逾期款项包含在租赁负债的摊余成本内。
如果租约约定对逾期租金需支付逾期利息的，则另外计提确认财务费用和应付利息。
另外在附注中充分披露逾期未支付租金的原因、涉及金额、可能对本企业的影响和拟采取的改善措施等。